# 对《企业会计准则解释第 15 号》的理解

提问人：zczbj 时间：2022-03-25 15:40:07
陈版主您好： 《企业会计准则解释第 15 号》规定：企业将固定资产达到预定可使用状态前或者研发过程中产出的产品或副产品对外销售(以下统称试运行销售)的，应当按照《企业会计准则第 14 号——收入》、《企业会计准则第 1 号——存货》等规定，对试运行销售相关的收入和成本分别进行会计处理，计入当期损益，不应将试运行销售相关收入抵销相关成本后的净额冲减固定资产成本或者研发支出。试运行产出的有关产品或副产品在对外销售前，符合《企业会计准则第 1 号——存货》规定的应当确认为存货，符合其他相关企业会计准则中有关资产确认条件的应当确认为相关资产。本解释所称“固定资产达到预定可使用状态前产出的产品或副产品”，包括测试固定资产可否正常运转时产出的样品等情形。《企业会计准则解释第 15 号》规定的试运行销售相关的成本不应包括折旧费用、带息负债利息、职工薪酬，该成本的构成主要包括材料费，您看我的理解对吗？谢谢。

回答人：chenyiwei
试运行销售相关的成本不应包括折旧费用、带息负债利息，但相关的职工薪酬和材料费用等均应包含在内。也就是成本构成基本与日后达到预定可使用状态后量产情况下的成本构成相同，只是没有该项固定资产的折旧。

提问人：lxch119 时间：2022-03-29 14:18:17
陈版，
比较期间的试运行收入不冲减在建工程了，那么这部分金额增加了固定资产原值，对应期间的折旧是不是也需要追溯调整？
举例来说：
21 年 1 月底进入试运行， 2 月底预转固， 6 月底正式转固。假设， 1 月底至 2 月底之间的试运行收入 100 ，成本 60 万，净额 40 万。
这净额 40 万，按照 15 号解释，追溯调整，增加了固定资产原值，从 21 年 7 月开始，这段时间的折旧，是不是也要追溯补计提折旧？

回答人：chenyiwei
是，追溯调整固定资产成本后，折旧费用当然也要追溯调整。